臺灣臺北地方法院刑事判決　　　　　　 96年度簡上字第134號
上　訴　人
即　被　告　乙○○
　　　　　　甲○○
　　　　　　丙　○
　　　　　　丁○○
　　　　　　戊○○
上列被告因賭博案件，不服本院九十五年度簡字第三九四八號中
華民國九十六年一月二十九日第一審簡易判決（聲請簡易判決處
刑案號：九十五年度偵字第一九三四二號），提起上訴，本院管
轄之第二審合議庭判決如下：
    主  文
上訴駁回。
乙○○、甲○○、丙○、丁○○、戊○○各緩刑貳年。
    事  實  及  理  由
一、本案經本院審理結果，認原審判決認事、用法及量刑均無不
    當，應予維持，並引用原審判決書記載之事實、證據及理由
    （如附件）。被告乙○○、甲○○、丙○、丁○○、戊○○
    提起本件上訴，對原審認定之犯罪事實亦不爭執，渠等上訴
    為無理由，應予駁回。
二、查被告等均未曾因故意犯罪受有期徒刑以上刑之宣告，有臺
    灣高等法院被告全國前案紀錄表等件附卷可稽，核渠等素行
    非惡，僅因家計負擔，謀職不慎，一時失慮，而犯本件之罪
    ，犯後均已供承錯誤，並表悔意，經此偵審程序之教訓後，
    當知警惕，而無再犯之虞，因認前開所宣告之刑，以暫不執
    行為適當，爰依刑法第七十四條第一項第一款之規定，併予
    宣告緩刑二年，用啟自新，以勵來茲。
據上論斷，應依刑事訴訟法第四百五十五條之一第一項、第三項
、第三百七十三條、第三百六十八條，刑法第七十四條第一項第
一款，判決如主文。
本案經檢察官林禎瑩到庭執行職務
中    華    民    國   九 十 六　　年   五   月   四   日
　　　　　　　　　刑事第十一庭  審判長法  官  劉方慈
                                      法  官  鍾淑慧
                                      法　官  林庚棟
上正本證明與原本無異。
不得上訴。
                                      書記官  林妙穗
中    華    民    國   九 十 六　　年   五   月   四   日
附件
臺灣臺北地方法院刑事簡易判決　　　　　95年度簡字第3948號
聲　請　人　臺灣臺北地方法院檢察署檢察官
被　　　告　劉雲嬌　女　50歲（民國○○年○月○日生）
　　　　　　　　　　身分證統一編號：Ｚ000000000號
　　　　　　　　　　住桃園縣桃園市○○街113巷19弄18號
                    居臺北市○○區○○路138號3樓
          　乙○○　女　24歲（民國○○年○月○日生）
　　　　　　　　　　身分證統一編號：Ｚ000000000號
　　　　　　　　　　住臺北縣永和市○○路○段106號6樓之2
          　甲○○　女　25歲（民國○○年○月○○日生）
　　　　　　　　　　身分證統一編號：Ｚ000000000號
　　　　　　　　　　住臺北縣永和市○○路○段106號6樓之2
          　丙○　　女　23歲（民國○○年○月○○日生）
　　　　　　　　　　身分證統一編號：Ｚ000000000號
　　　　　　　　　　住臺北縣土城市○○街17號5樓
                    居臺北縣土城市○○路○段178巷6號10樓
          　丁○○　女　28歲（民國○○年○○月○○日生）
　　　　　　　　　　身分證統一編號：Ｚ000000000號
　　　　　　　　　　住臺北縣板橋市○○路○段1號7樓之23
　　　　　　　　　　居臺北縣土城市○○街309巷10號4樓
          　戊○○　女　27歲（民國○○年○月○日生）
　　　　　　　　　　身分證統一編號：Ｚ000000000號
　　　　　　　　　　住臺北縣板橋市○○路97號11樓
上列被告因賭博案件，經檢察官聲請以簡易判決處刑（95年度偵
字第19342號），本院判決如下：
    主  文
劉雲嬌、乙○○、甲○○、丙○、丁○○、戊○○共同意圖營利
，聚眾賭博，劉雲嬌處有期徒刑陸月，併科罰金新臺幣伍萬元，
乙○○、甲○○、丙○、丁○○、戊○○各處有期徒刑肆月。有
期徒刑如易科罰金，均以新臺幣壹仟元折算壹日，罰金如易服勞
役，以新臺幣壹仟元折算壹日。
扣案電腦主機參臺、印表機壹臺、傳真機壹臺、電話玖臺、計算
機肆臺、監視器銀幕壹臺、監視器鏡頭壹個、錄音機參臺、錄音
帶壹捲、行動電話伍支、客戶名單伍張、交易總帳壹佰零壹張等
均沒收。
    事實及理由
一本件犯罪事實、證據及理由，除引用檢察官聲請簡易判決處刑
　書之記載（如附件）外，並補充：刑法於民國九十四年二月二
  日修正公布，並於九十五年七月一日施行，修正後刪除第五十
  六條連續犯及第二百六十七條常業犯之規定。被告劉雲嬌等人
  自九十四年十二月起至九十五年八月二十三日被查獲期間，在
  臺北市○○區○○路一三八號二樓，以下注當日收盤點數決定
  輸贏，俟收盤後依下單口數加乘結算輸贏之方式供給賭博場所
  並聚眾賭博，其所為前述營業性行為係持續進行，未曾間斷，
  且地點均在同一處所，具有反覆、延續實行之特徵，在行為概
  念上應評價為包括一罪；又其行為雖自九十五年七月一日刑法
  修正施行前起，持續至刑法修正施行後，惟本院既將其前述行
  為評價為包括一罪，應逕適用修正後之刑法，無新舊法比較之
  問題。另扣案如主文所示之物，均為供犯罪所用之物，且均屬
  被告劉雲嬌所有，業經被告等人供認在卷，依刑法第三十八條
  第一項第二款沒收之。至扣案華泰商業銀行萬華分行戶名劉雲
  嬌及劉佳園存摺各一本，及該行代收票據送件簿等，均非專供
  犯罪所用之物本身（帳戶方為供收受匯款所用），不予宣告沒
  收。
二適用法條：刑事訴訟法第四百四十九條第一項、第三項、第四
  百五十條第一項、第四百五十四條第二項，刑法第二十八條、
  第二百六十八條、第四十一條第一項前段、第四十二條第三項
  、第三十八條第一項第二款，刑法施行法第一之一條。
中　　華　　民　　國　　96　　年　　1 　　月　　29　　日
　　　　　　　　　刑事第十五庭  法　官　邱蓮華
上正本證明與原本無異。
如不服本判決，應於送達後10日內，向本院提出上訴狀。
                                書記官  王黎輝
中　　華　　民　　國　　96　　年　　1　　月　　 30　　日
附件
臺灣臺北地方法院檢察署檢察官聲請簡易判決處刑書
　　　　　　　　　　　　　　　　　　 95年度偵字第19342號
　　被　　　告　劉雲嬌　女　50歲（民國○○年○月○日生）
　　　　　　　　　　　　住桃園縣桃園市○○街113巷19弄18
                          號
　　　　　　　　　　　　居臺北市○○區○○路138號3樓
　　　　　　　　　　　　身分證統一編號：Ｚ000000000號
　　　　　    　乙○○　女　24歲（民國○○年○月○日生）
　　　　　　　　　　　　住臺北縣永和市○○路○段106號6樓
                          之2
　　　　　　　　　　　　身分證統一編號：Ｚ000000000號
　　　　　    　甲○○　女　25歲（民國○○年○月○○日生）
　　　　　　　　　　　　住同上
　　　　　　　　　　　　身分證統一編號：Ｚ000000000號
　　　　　    　丙  ○　女　23歲（民國○○年○月○○日生）
　　　　　　　　　　　　住臺北縣土城市○○街17號5樓
                        居臺北縣土城市○○路○段178巷6號
                          10樓
　　　　　　　　　　　　身分證統一編號：Ｚ000000000號
　　　　　    　丁○○　女　28歲（民國○○年○○月○○日生）
　　　　　　　　　　　　住臺北縣板橋市○○路○段1號7樓之
　　　　　　　　　　　　　23
　　　　　　　　　　　　居臺北縣土城市○○街309巷10號4樓
　　　　　　　　　　　　身分證統一編號：Ｚ000000000號
　　　　　    　戊○○　女　27歲（民國○○年○月○日生）
　　　　　　　　　　　　住臺北縣板橋市○○路97號11樓
　　　　　　　　　　　　身分證統一編號：Ｚ000000000號
    共      同
    選      任  張  權  律師
    辯  護  人
上列被告因賭博案件，業經偵查終結，認為宜以簡易判決處刑，
茲將犯罪事實及證據並所犯法條分敘如下：
　　　　犯罪事實
一、劉雲嬌、乙○○、甲○○、丙○、丁○○、戊○○基於共同
    意圖營利之概括犯意聯絡，由劉雲嬌於民國94年12月間起，
    以每月新臺幣（下同）1萬3,900元之代價，承租位於臺北市
    萬華區○○路136號2樓房屋為賭博場所，裝設電腦傳輸臺灣
    期貨加權指數資訊，供不特定賭客，利用電話下單交易買賣
    臺灣期貨加權指數期貨，並以每月2萬2,000元至2萬5,000元
    不等之薪資，僱用乙○○、甲○○、丙○、丁○○、戊○○
    ，接聽賭客電話及登錄簽注單。惟實際上並未將客戶之買賣
    下單至合法之期貨交易市場，而係以買空賣空之方式，自行
    與賭客對賭；其方法為以每口 200元為單位下單交易，依簽
    注買入時之指數為基準指數賭漲或賭跌，以賣出時之指數與
    基準指數相比較決定輸贏，再以差距之點數乘以口數及 200
    元定輸贏之金額，再收取及交付雙方間輸贏之差額，又每筆
    交易，賭客均需繳交 300元手續費，以此牟利為生，並恃為
    業。嗣於95年8月23日上午11時許，為警在上址當場查獲。
二、案經臺北市政府警察局萬華分局報告偵辦。
　　　　證據並所犯法條
一、證據：（一）被告劉雲嬌、乙○○、甲○○、丙○、丁○○
    、戊○○均坦承不諱，（二）電腦主機3台、印表機1台、監
    視器鏡頭1個、監視器螢幕1台、傳真機1台、電話9具、錄音
    機3台、錄音帶1卷、手機5支、華泰銀行萬華分行存摺2本、
    華泰銀行代收票據送件簿1本、95年 6月至8月間之交易總帳
    、客戶名單5紙等扣案可證，事證明確，被告6人犯嫌洵堪認
    定。
二、按刑法於95年7月1日修正施行後，比較新舊法結果，顯以修
    正前刑法較有利於被告。核被告劉雲嬌、乙○○、甲○○、
    丙○、丁○○、戊○○等6人所為，均犯刑法第268條前段意
    圖營利提供賭博場所、後段意圖營利聚眾賭博罪及同法第26
    7 條常業賭博罪。渠等間具有犯意聯絡及行為分擔，均請論
    以共同正犯。又被告等先後多次意圖營利提供賭博場所及意
    圖營利聚眾賭博犯行，均時間緊接，犯罪構成要件相同，顯
    係基於概括犯意反覆為之，請均依修正前刑法第56條規定論
    以連續犯，並加重其刑。再被告等所犯上開第 267條之常業
    賭博及第 268條前段意圖營利提供賭博場所及後段意圖營利
    聚眾賭博罪嫌間，係一行為觸犯數罪名，為想像競合犯，請
    從一重意圖營利聚眾賭博罪嫌處斷。另如證據欄（二）扣案
    證物為被告等供犯罪之用，且為被告等所有，均請依法宣告
    沒收。至移送意旨認被告等前揭犯行另均涉犯期貨交易法罪
    嫌云云，惟查，被告等並未實際下單至合法之期貨交易市場
    ，而係與賭客以買空賣空之方式對賭，已如前述，是被告等
    行為與期貨交易法所規範之構成要件有間，應認被告等此部
    分罪嫌不足，惟此部分與上開聲請簡易判決部分，為事實上
    一罪關係，爰不另為不起訴處分，附此敘明。
三、依刑事訴訟法第451條第1項聲請逕以簡易判決處刑。
 　 此　致
臺灣臺北地方法院
中　　華　　民　　國　　95　　年　　11　　月　　30 　 日
                              檢　察　官  黃  賽  月
本件正本證明與原本無異
中　　華　　民　　國　　95　　年　　12    月　　 8  　日
　　　　　　　　　　　　　　　書　記　官　張  靜  玫
本件係依刑事訴訟法簡易程序辦理，法院簡易庭得不傳喚被告、
輔佐人、告訴人、告發人等出庭即以簡易判決處刑；被告、被害
人、告訴人等對告訴乃論案件如已達成民事和解而要撤回告訴或
對非告訴乃論案件認有受傳喚到庭陳述意見之必要時，請即另以
書狀向簡易法庭陳述或請求傳訊。
附錄本案所犯法條全文
刑法第268條   （圖利供給賭場或聚眾賭博罪）
意圖營利，供給賭博場所或聚眾賭博者，處3年以下有期徒刑，
得併科3千元以下罰金。
